【裁判字號】    99,訴,806
【裁判日期】    990923
【裁判案由】    違反毒品危害防制條例
【裁判全文】
臺灣屏東地方法院刑事判決               99年度訴字第806號
公  訴  人  臺灣屏東地方法院檢察署檢察官
被      告  甲○○
上列被告因違反毒品危害防制條例案件，經檢察官提起公訴（99
年度毒偵字第1169號），被告就被訴事實為有罪之陳述，本院裁
定行簡式審判程序，判決如下：
    主  文
甲○○施用第二級毒品，累犯，處有期徒刑肆月。又施用第一級
毒品，累犯，處有期徒刑捌月，扣案之第一級毒品海洛因壹包（
驗後淨重零點零捌貳公克）沒收銷燬。應執行有期徒刑拾月，扣
案之第一級毒品海洛因壹包（驗後淨重零點零捌貳公克）沒收銷
燬。
    事  實
一、甲○○前於民國84年間因違反肅清煙毒條例等案件，經本院
    以84年度訴字第699 號判決判處有期徒刑7 月、3 年2 月及
    3 年2 月，應執行有期徒刑4 年10月確定；復於85年間因違
    反麻醉藥品管理條例案件，經本院以85年度易字第225 號判
    決判處有期徒刑7 月確定；又於85年間因違反肅清煙毒條例
    等案件，經本院以85年度訴字第226 號判決判處有期徒刑3
    年4 月確定，上開各徒刑經接續執行，自85年8 月7 日起入
    監服刑，迄88年7 月6 日因縮短刑期假釋出監，再於90年間
    因違反毒品危害防制條例案件經本院裁定送觀察、勒戒及強
    制戒治，上開假釋因而遭撤銷，於90年11月15日入監服刑，
    迄95年12月12日縮刑期滿執行完畢。另其於97年間因施用毒
    品案件，經本院以97年度毒聲字第197 號裁定送觀察、勒戒
    後，認有繼續施用毒品傾向，再經本院以97年度毒聲字第32
    5 號裁定送強制戒治，於98年6 月11日強制戒治執行完畢釋
    放，由臺灣屏東地方法院檢察署檢察官以98年度戒毒偵字第
    76號不起訴處分確定。詎甲○○猶不知悛悔，於強制戒治執
    行完畢釋放後5 年內，復基於施用第二級毒品甲基安非他命
    、第一級毒品海洛因之犯意，先於99年5 月13至15日間某時
    ，在屏東縣萬丹鄉廣安村西勢尾112 巷1 號，以將第二級毒
    品甲基安非他命置於玻璃吸食器內加熱燒烤再吸食所產生煙
    霧之方式，施用第二級毒品甲基安非他命1 次，後於99年5
    月17日10時許，在上址，以將第一級毒品海洛因加水再以注
    射針筒注入體內之方式，施用第一級毒品海洛因1 次，嗣於
    99年5 月17日16時50分許，在屏東縣屏東市○○路119 巷1-
    1 號前，因形跡可疑為警盤查，經甲○○同意搜索而扣得第
    一級毒品海洛因1 包（驗後淨重0.082 公克），其乃坦承施
    用毒品並同意採尿送驗而查獲。
二、案經屏東縣政府警察局屏東分局報請臺灣屏東地方法院檢察
    署檢察官偵查起訴。
    理  由
一、本件被告甲○○所犯係死刑、無期徒刑、最輕本刑為3 年以
    上有期徒刑以外之罪，其於準備程序中就被訴事實為有罪之
    陳述，經法官告知簡式審判程序之旨，並聽取當事人之意見
    後，本院認為適宜由受命法官獨任進行簡式審判程序。
二、上揭事實，業據被告甲○○坦承不諱，且被告為警所採集之
    尿液檢體，經送請臺灣檢驗科技股份有限公司以酵素免疫分
    析法及氣相層析質譜儀法檢驗，結果呈甲基安非他命及嗎啡
    陽性反應，有該公司濫用藥物尿液檢驗報告1 紙在卷足憑（
    見偵卷第19頁），並有白色粉末1 包（驗後淨重0.082 公克
    ）扣案可稽，而該包白色粉末經高雄市立凱旋醫院以化學呈
    色法及氣相層析質譜儀法檢驗，檢出第一級毒品海洛因成分
    ，有該院濫用藥物成品檢驗鑑定書附卷可稽（見偵卷第20頁
    ），堪信被告上開自白確與事實相符。又被告先前如事實欄
    所載，其於97年間因施用毒品案件，經本院以97年度毒聲字
    第197 號裁定送觀察、勒戒後，認有繼續施用毒品傾向，再
    經本院以97年度毒聲字第32 5號裁定送強制戒治，於98年6
    月11日強制戒治執行完畢釋放，由臺灣屏東地方法院檢察署
    檢察官以98年度戒毒偵字第76號不起訴處分確定等情，有臺
    灣高等法院被告前案紀錄表在卷足憑，本件事證已臻明確，
    被告於強制戒治執行完畢釋放後5 年內，再犯本件施用第一
    級毒品海洛因及第二級毒品甲基安非他命之犯行洵堪認定。
三、查海洛因為毒品危害防制條例第2 條第2 項第1 款明定之第
    一級毒品；甲基安非他命為同條例第2 條第2 項第2 款明定
    之第二級毒品，均不得持有及施用，核被告甲○○所為，係
    犯該條例第10條第1 項之施用第一級毒品罪及同條第2 項之
    施用第二級毒品罪。其施用前、後持有第一級毒品海洛因及
    施用前持有第二級毒品甲基安非他命之低度行為，應分別為
    其施用第一級毒品海洛因及第二級毒品甲基安非他命之高度
    行為所吸收，不另論罪。被告所犯施用第一級毒品罪及施用
    第二級毒品罪2 罪間，犯意個別、行為互殊，應予分論併罰
    。被告前有如事實欄所示論罪科刑及執行之前科，並於95年
    12月12日執行完畢等情，有臺灣高等法院被告前案紀錄表1
    份在卷可稽，其於受徒刑之執行完畢，5 年以內故意再犯本
    件有期徒刑以上之罪，為累犯，所犯2 罪均應依刑法第47條
    第1 項之規定加重其刑。爰審酌被告前經觀察、勒戒及強制
    戒治後，仍未戒斷其施用毒品之惡習，並參酌其素行狀況、
    犯罪之動機、目的、手段、所生戕害其身心情形及犯罪後坦
    承犯行，態度尚非惡劣等一切情狀，分別就其施用第一級毒
    品海洛因及第二級毒品甲基安非他命犯行，量處如主文所示
    之刑，並定其應執行之刑，以資懲儆。扣案之第一級毒品海
    洛因1 包（驗後淨重0.082 公克），係查獲之毒品，已如上
    述，應依毒品危害防制條例第18條第1 項前段之規定，沒收
    銷燬之。
據上論斷，應依刑事訴訟法第299 條第1 項前段、第273 條之1
第1 項，毒品危害防制條例第10條第1 項、第2 項、第18條第1
項前段，刑法第11條、第47條第1 項、第51條第5 款，判決如主
文。
本案經檢察官鍾佩真到庭執行職務。
中    華    民    國    99    年    9     月    23    日
                  刑事第五庭    法  官  林家聖
以上正本證明與原本無異。
如不服本判決應於收受判決後10日內向本院提出上訴書狀，並應
敘述具體理由；其未敘述上訴理由者，應於上訴期間屆滿後20日
內向本院補提理由書（均須按他造當事人之人數附繕本）「切勿
逕送上級法院」。
中    華    民    國    99    年    9     月    23   日
                                書記官  鍾思賢
附錄本判決論罪科刑法條全文：
毒品危害防制條例第10條
施用第一級毒品者，處六月以上五年以下有期徒刑。
施用第二級毒品者，處三年以下有期徒刑。

司法院資訊處製作；財團法人民間司法改革基金會備份。
